# 求助陈版及各位网友，银行存单质押是否是或有负债？

提问人：剑寒九州 时间：2020-03-18 08:05:24
求助陈版及各位网友，公司以本公司银行大额存单为其他公司提供质押担保，截止期末尚未到期，出了在受限资产中披露，是否需要在或有事项中披露？

回答人：chenyiwei
需要在或有事项的附注中披露为其他企业提供担保的事实。如果符合或有事项准则规定的条件，还应确认预计负债。